【裁判字號】    99,交聲,1656
【裁判日期】    991028
【裁判案由】    聲明異議
【裁判全文】
臺灣高雄地方法院交通事件裁定        99年度交聲字第1656號
原處分機關  交通部公路總局高雄區監理所
異  議  人  甲○○
上列異議人即受處分人因聲明異議案件，對於交通部公路總局高
雄區監理所99年6 月1 日所為之處分（原處分：高監營裁字第裁
80-BCA519365號），聲明異議，本院裁定如下：
    主  文
異議駁回。
    理  由
一、原處分意旨略以：異議人即受處分人甲○○（下稱異議人）
    ，於民國99年4 月25日17時26分，騎乘車號XOP-827 號重型
    機車，行經高雄市○○路與和平路之有燈光號誌管制之交岔
    路口闖紅燈，為警拍照舉發，嗣經原處分機關以違反道路交
    通管理處罰條例第53條第1 項、第63條第1 項規定，裁處罰
    鍰新臺幣（下同）1800元，及記違規點數3 點等語。
二、異議意旨略以：採證照片中第一張照片中，異議人騎乘之機
    車已過停止線，時速為零，顯示已停車，足證機車通過停止
    線時，燈號應為黃燈，第二張照片中，異議人騎乘之機車向
    前移動到停等區，是因機車停在斑馬線上會影響行人之故，
    異議人認為本件乃係受後方闖紅燈之機車連累，才會被照相
    ，又第二張舉證照片有測速顯示，交通隊表示未啟動測速功
    能顯然有誤，是本件裁決有誤，為此聲明異議，請求撤銷原
    處分。
三、按汽車（包括機器腳踏車）駕駛人，行經有燈光號誌管制之
    交岔路口闖紅燈者，處新臺幣1,800 元以上5,400 元以下罰
    鍰；又汽車駕駛人有第53條情形者，記違規點數3 點，道路
    交通管理處罰條例第3 條第8 款、第53條第1 項及第63條第
    1 項第3 款分別定有明文。
四、經查：
(一)、本件異議人於99年4 月25日17時26分，騎乘車號XOP-827 號
    重型機車，行經高雄市○○路與和平路之有燈光號誌管制之
    交岔路口，於該路口號誌已轉為紅燈7.3 秒時，異議人騎乘
    之機車已超過該路口停止線，且機車前輪接觸到行人穿越道
    ；又於該路口號誌轉紅燈後8.3 秒時，異議人機車車身已在
    行人穿越道上，且斯時時速仍達17公里，此有設置於該路口
    之照相系統之採證照片2 張，及高雄市政府警察局99年10月
    8 日高市警交字第0990057674號函在卷可憑，是異議人在有
    燈光號誌管制之交岔路口闖紅燈之違規事實，堪已認定。
(二)、異議人雖以前詞置辯，然本件照片設備為感應線圈式測照設
    備，測照原理係當交通號誌轉紅燈時，車體超越停止線通過
    感應圈方能啟動相機執行測照，並對每部違規車輛間隔1 秒
    連續拍攝兩張照片，且測照設備測定之車速會顯示在第二張
    照片上，並不會顯示在第一張照片，第一張照片車速「0KM/
    H 」並不代表車輛停止，有高雄市政府警察局上開函文可證
    ，且依據上開卷附逕行舉發採證照片2 張觀之，異議人機車
    後方並無車輛超越停止線之情形，故異議人辯稱：早於黃燈
    時車輛已越過停止線，並未闖紅燈，是受後方違規車輛連累
    致遭照相舉發云云，尚非有據。
五、綜上所述，異議人於上述時、地，騎乘機車行經有燈光號誌
    管制之交岔路口闖紅燈之違規事實既可認定，則原處分機關
    依道路交通管理處罰條例第53條第1 項及第63條第1 項第3
    款等規定，裁處異議人罰鍰1,800 元，並記違規點數3 點，
    於法並無違誤。異議人指摘本件原裁決處分有所不當，經核
    並無理由，應予以駁回。
六、據上論斷，應依道路交通案件處理辦法第19條，裁定如主文
    。
中    華    民    國    99    年    10    月    28    日
                     交通法庭  法  官  陳億芳
以上正本證明與原本無異。
如不服本裁定應於送達後5日內向本院提出抗告狀。
中    華    民    國    99    年    10    月    29    日
                               書記官  鄭於珮

司法院資訊處製作；財團法人民間司法改革基金會備份。
